【裁判字號】    96,審訴,1538
【裁判日期】    970307
【裁判案由】    毒品危害防制條例
【裁判全文】
臺灣桃園地方法院宣示判決筆錄        96年度審訴字第1538號
公  訴  人  臺灣桃園地方法院檢察署檢察官
被      告  甲○○
指定辯護人  本院公設辯護人林銘宏
上列被告因毒品危害防制條例等案件，於中華民國97年3 月7日
下午5 時許，在本院第十法庭宣示判決，出席職員如下：
          法  官   林孟宜
          書記官   洪明媚
          通  譯
法官起立朗讀判決主文、犯罪事實要旨、處罰條文、附記事項，
及告以上訴限制、期間並提出上訴狀之法院，且諭知記載其內容
：
一、主  文：
    甲○○施用第一級毒品，累犯，處有期徒刑捌月。扣案海洛
    因殘渣袋壹個及沾殘海洛因注射針筒壹支均沒收銷燬之。又
    施用第二級毒品，累犯，處有期徒刑參月。又施用第一級毒
    品，累犯，處有期徒刑捌月。又踰越牆垣竊盜，累犯，處有
    期徒刑柒月。應執行有期徒刑貳年。扣案海洛因殘渣袋壹個
    及沾殘海洛因注射針筒壹支均沒收銷燬之。
二、犯罪事實要旨：
    甲○○前因違反槍砲彈藥刀械管制條例案件，經本院以90年
    度訴字第287號判處有期徒刑1年併科罰金新臺幣600,000元
    確定；又因傷害案件，經本院以92年度桃簡字第249號判處
    有期徒刑5月確定；上開二罪經本院裁定定應執行有期徒刑1
    年3月確定。復因施用毒品案件，經本院以92年度訴字第964
    號判處有期徒刑8月確定，上開有期徒刑1年3月、8月並與前
    揭槍砲案件併科罰金新臺幣600,000元易服勞役180日接續執
    行，於民國94年7月13日假釋出監付保護管束，迄95年3月19
    日保護管束期滿未經撤銷假釋，其未執行之刑以執行完畢論
    （構成累犯）。又曾於89年間因施用毒品案件，經本院以89
    年度毒聲字第6080號裁定送觀察、勒戒，因認有繼續施用毒
    品傾向，經本院以89年度毒聲字第6759號裁定令入戒治處所
    施以強制戒治，嗣經本院以90年度毒聲字第1262號裁定停止
    戒治併付保護管束出所，復經本院以90年度毒聲字第3119號
    裁定撤銷停止戒治，於91年3月29日戒治期滿執行完畢；再
    於92年間因施用毒品案件，經本院以92年度毒聲字第263 號
    裁定令入戒治處所施以強制戒治，嗣經本院以92年度毒聲字
    第3664號裁定停止戒治併付保護管束而於92年12月16日出所
    ，於93年1月9日因毒品危害防制條例修正，於93年3月30日
    保護管束期滿未經撤銷而視為執行完畢，該次施用毒品案件
    並經本院以92年度訴字第964號判決判處有期徒刑8月確定。
    詎猶不知悔改，而為下列犯行：
    (一)復分別基於施用第一級毒品海洛因、第二級毒品安非他命
      之犯意，於96年8月9日（起訴書誤載為96年8月26日）為
      警採尿時起回溯96小時內之某時，在桃園縣桃園市○○路
      某友人住處，以吸食器施用安非他命1次；於96年8月9日
      （起訴書誤載為96年8月26日）某時，於桃園縣八德市○
      ○路482巷17號後方，施用海洛因1次，嗣於96年8月9日下
      午1時55分許，在桃園縣八德市○○路482巷17號旁為警查
      獲，並扣得其所有供施用毒品之沾殘海洛因注射針筒1支
      及海洛因殘渣袋1個。
    (二)復基於施用第一級毒品海洛因之犯意，於96年9月9日中午
      12時許，在桃園縣桃園市○○路旁公園廁所內，以針筒摻
      水注射方式施用第一級毒品海洛因。嗣因甲○○另涉他案，
      為警於96年9月11日經其同意採擷尿液，檢驗結果發現呈嗎
      啡陽性反應，而悉上情。
    (三)復意圖為自己不法之所有，於96年9月11日凌晨3時50分許
      ，騎乘車牌號碼ZZM-359號輕型機車，至桃園縣八德市○
      ○路236巷11號，翻牆進入上址之工廠後，以徒手竊取陳
      俊同所有，置放於該工廠側門，價值共約新臺幣1,000元
      之白鐵5片，得手後將5片白鐵置放於前揭機車腳踏板上，
      伺機出售。嗣為警於同日凌晨3時50分許，在上址巡邏當
      場查獲，並扣得白鐵5片。
三、處罰條文：
    毒品危害防制條例第10條第1項、第2項、第18條第1項前段
    ，刑法第11條、第321條第1項第2款、第47條第1項、第51
    條第5款。
四、協商判決除有刑事訴訟法第455 條之4 第1 項第1 款於本訊
    問程序終結前，被告撤銷協商合意或檢察官撤回協商聲請者
    ；第2 款被告協商之意思非出於自由意志者；第4 款被告所
    犯之罪非第455 條之2 第1 項所定得以協商判決者；第6 款
    被告有其他較重之裁判上一罪之犯罪事實者；第7 款法院認
    應諭知免刑或免訴、不受理者情形之一，及違反同條第2 項
    「法院應於協商合意範圍內為判決；法院為協商判決所科之
    刑，以宣告緩刑或2 年以下有期徒刑、拘役或罰金為限」之
    規定者外，不得上訴。
五、如有前項得上訴之情形者，得自收受判決送達之日起10日內
    ，向本院提出上訴書狀，上訴於第二審法院。
中    華    民    國    97    年    3     月    7    日
                            刑事庭法  官  林孟宜
以上正本證明與原本無異。
                                  書記官  洪明媚
中    華    民    國    97    年    3    月     7    日
附錄本案論罪科刑法條：
毒品危害防制條例第10條
施用第一級毒品者，處 6 月以上 5 年以下有期徒刑。
施用第二級毒品者，處 3 年以下有期徒刑。
中華民國刑法第321 條第1 項規定：
犯竊盜罪而有左列情形之一者，處6 月以上、5 年以下有期徒刑
：
一  於夜間侵入住宅或有人居住之建築物、船艦或隱匿其內而犯
之者。
二  毀越門扇、牆垣或其他安全設備而犯之者。
三  攜帶兇器而犯之者。
四  結夥三人以上而犯之者。
五  乘火災、水災或其他災害之際而犯之者。
六  在車站或埠頭而犯之者。


司法院資訊處製作；財團法人民間司法改革基金會備份。
